臺灣新北地方法院板橋簡易庭民事判決
110年度板簡字第2302號
原      告  楊文顯  
訴訟代理人  張嘉明律師
被      告  楊智欽  
訴訟代理人  徐志雄  
上列當事人間請求侵權行為損害賠償事件，原告提起刑事附帶民
事訴訟（110年度交簡附民字第28號），經刑事庭裁定移送審理
，於民國111年3月24日言詞辯論終結，本院判決如下：
    主  文
被告應給付原告新臺幣壹佰肆拾玖萬貳仟柒佰貳拾參元。
原告其餘之訴駁回。
本判決原告勝訴部分得假執行。但被告如以新臺幣壹佰肆拾玖 
萬貳仟柒佰貳拾參元為原告預供擔保後，得免為假執行。
    事  實  及  理  由
一、原告起訴主張：
（一）被告楊智欽於民國109年2月23日17時8分許駕駛車牌號碼0
      00-0000號自小客車，於新北巿樹林區俊英街33-1號某洗
      車廠內，欲倒車進入大安路往樹林方向行駛，本應注意停
      車時後方有無其他車輛或行人，而當時天候晴、日間自然
      光線、柏油路面乾燥無缺陷且無障礙物、視距良好，並無
      不能注意之情事，竟疏未注意及此，貿然倒車，不慎撞擊
      適站立於大安路旁人行道上之原告，致原告受有右側骨盆
      髖臼骨折之傷害。原告依侵權損害請求賠償損害之金額計
      算如下：⑴醫療支出:196,496元。⑵看護費用計2個月，每
      月60000元*2為120,000元。⑶交通費支出:5,115元。⑷工作
      損失:5,492,890元：①受傷後開刀住院期間:計自109年2月
      23日迄至3月20日共26日，每月按勞保投資薪資120,900元
      計算，共計104,780元。②出院無法工作期間九個月:12090
      0*9=1,088,100元。③原告為訴外人楊鑫精機有限公司（下
      稱楊鑫公司）負責人，對公司事務親手親為，受傷後無法
      處理事務，致於109年5月將名下經營之訴外人欣匯豐企業
      有限公司（下稱欣匯公司）出售，造成未來營利損失計27
      0萬元。④原告為楊鑫公司負責人，受傷後無法處理公司事
      務，致公司營運損失估計損失160萬元。⑸精神損失：原告
      受傷後，因無法處理兩家公司事務，以及身體行動不便及
      疼痛等，體重因而減輕五公斤，致需看精神科，吃安眠藥
      才能入睡，醫囑吃安眠藥有失智風險，也担心拖累家人。
      再者，受傷後，無法完全康復，走路一跛一跛，手腳不能
      平衡，害怕容易跌倒，老人家跌倒容易發生骨折。另外，
      開刀後，身体神經及血路受到影响，大小便不順，更是折
      磨。被告根本無視此等情形，肇事後，完全沒有任何探視
      ，足見犯後態度不佳。另調解時，完全聽保險公司人員的
      意見，未就賠償金額表示意見，通常保險公司理賠不到部
      分，被告也應有表示願負担部分，方為常情。但被告卻表
      示，願意讓法院判刑繳易科罰金的錢。另查，被告投保高
      額保險金額足夠賠償原告。保險公司要求原告提供資料，
      原告也配合提供。以上種種，原告均感到痛苦，請求精神
      賠償280萬元。⑹未來就醫部分(含時間、車資等):因原告
      受傷復健等，請求135萬元。⑺未來工作能力減損部分：原
      告為公司負責人因受傷，明顯降低工作能力，此部分損失
      ，另再提出金額。
（二）原告受被告侵害事證明確，原告所受之損害及精神上痛楚
      ，除右測骨盆髖臼粉碎性骨折、多處骨裂，且脊椎亦受有
      傷害，壓迫到坐骨神經，造成雙腳疼痛，走路困難。被告
      致原告受髖骨骨折傷害，死亡率極高，且最後能完全回復
      功能者卻僅三分之一。被告於侵害行為後，沒有反省造成
      原告受害之嚴重，雖有保險，也以保險公司會處理，而並
      未妥適和原告處理。原告不服刑事簡易審判，上訴後改判
      被告有期徒刑三個月，判決書並載明原告所受之傷害實非
      甚微。因原告是經營家庭事業，公司經營全部為原告主要
      對外執行業務處理者，此為台灣中小企業常情，原告這四
      家公司所生產的產品，百分之80是外銷到世界各地去，身
      體受傷之後，無法出國拜訪客戶，國外參展，拓展業務等
      ，被車子撞了之後，這二年，也無法去大陸工作，現在一
      切之身體為重。迄今依然需復健，一天要回用三小時左右
      在復健上，早上在家做一小時，下午到大和復健診所一小
      時，晚上到戶外公園走路儘量走一小時。因為髖骨髖臼粉
      碎性骨折，術後腿腳會麻，且走路會有一拐一拐，行動不
      自然，身體變型，及骨髓坐久會酸痛。此等情形，均與被
      侵害前的健康與精神不能同日而言，減損工作能力，對於
      公司的經營，自然受到影嚮。
（三）爰依侵權行為法律關係提起本訴，並聲明：被告應給付原
      告10,959,386元。
二、被告則以：
（一）緣被告於109年2月23日因倒車不慎與行人即原告發生碰撞
      ，致其受有體傷，被告就此事故負有肇事責任，不予爭執
      。
（二）醫療費用196,496元：因強制險投保第一保險產物未申請
      ，無法清楚知道原告強制險可賠付金額，懇請鈞院審酌。
（三）看護費用120,000元：因強制險投保第一保險產物未申請
      ，無法清楚知道原告強制險可賠付金額，懇請鈞院審酌。
（四）交通費支出5,115元：被告不予爭執。
（五）工作損失5,492,890元，被告認為超過120,000元部分為無
      理由：
    ⑴住院期間109年2月23日起至109年2月25日、109年3月9日起
      至109年3月21日，共計16天：依每月投保薪資24000元計
      算，逾此部分請求無據。
　　⑵無法工作期間計9個月：被告予以爭執。原告為公司負責人
      其支領薪資部分及是否為實際管理人,現有資料無法判斷,
      雖診斷書陸續開出需休養9個月,但依相關類似病例其傷情
      非需漫長之休養期間,故薪資部分以最低投保薪資計算。
　　⑶未來事業營利損失270萬元：被告予以爭執。蓋將公司賣掉
      轉由他人經營，係原告個人生涯規劃，今欲以請求未來營
      利損失要求被告賠償，實屬無據。
　　⑷公司營運損失160萬元：被告予以爭執。原告未舉證以實其
      說，逕自估算營業損失，被告礙難認同。
（六）精神損失：按精神慰撫金之賠償請求，自應衡諸本案雙方
      肇責、身份、地位、經濟能力及受害人傷情等相關背景、
      資料定之，今請求金額達280萬元顯然過高，懇請鈞院審
      酌。
（七）未來就醫費用出135萬元：原告未提出相關證明，逕自估
      算，且尚需視該費用項目是否符合合理必要性，被告就此
      部份礙難認同。
（八）強制險保險金之扣除：按強制汽車責任保險法第32條規定
      ，保險人依本法規定所為之保險給付，視為被保險人損害
      賠償金額之一部分；被保險人受賠償請求時，得扣除之。
      故於依過失比例計算出原告等所得請求金額後，應依法扣
      除已請領強制險保險金後，始為最終得請求之損害賠償金
      額，即原告今得請求之損害賠償金額應扣除其可請領之強
      制汽車責任保險金後，始為最終被告賠償金額。
（九）聲明：⑴請求駁回原告之訴，⑵如受不利判決，願供擔保請
      准宣告免為假執行。　　　
三、得心證之理由：
（一）原告主張被告前揭過失侵權行為之事實，為被告不爭執，
      並有本院110年度交簡字第623號刑事簡易判決及110年度
      交簡上字第57號刑事判決電腦列印本在卷可憑，被告亦因
      此犯過失傷害罪，經判處有期徒刑3月，如易科罰金，以1
      ,000元折算1日確定在案，原告之主張，自堪信實。
（二）按因故意或過失，不法侵害他人之權利者，負損害賠償責
      任；汽車、機車或其他非依軌道行駛之動力車輛，在使用
      中加損害於他人者，駕駛人應賠償因此所生之損害。但於
      防止損害之發生，已盡相當之注意者，不在此限；不法侵
      害他人之身體或健康者，對於被害人因此喪失或減少勞動
      能力或增加生活上之需要時，應負損害賠償責任；不法侵
      害他人之身體、健康、名譽、自由、信用、隱私、貞操，
      或不法侵害其他人格法益而情節重大者，被害人雖非財產
      上之損害，亦得請求賠償相當之金額，民法第184條第1項
      前段、第191條之2、第193條第1項、第195條第1項前段分
      別定有明文。茲就原告請求被告賠償之損害，逐一審酌如
      下：
    ⑴醫療費用部分：原告主張其因本件車禍受有右側骨盆髖臼
      骨折之傷害，支出醫藥費196,496元等語，業據其提出仁
      愛醫院、輔仁大學附設醫院、合順診所及豐榮醫院之醫療
      費用收據、統一發票等件為證，且為被告未爭執，原告此
      部分主張，自屬有據。
    ⑵看護費用部分：原告主張因本件事故受傷需專人照護2 個
      月，受有看護費用120,000元之損失等語，雖為被告所爭
      執，惟依原告所提輔仁大學附設醫院診斷證明書上醫囑所
      記載：「...術後建議專人照護2個月...」，原告主張其
      因傷需專人看護2 個月，並非無據，且看護工作縱係由親
      戚擔任，此親屬看護之恩惠，尚不能加惠於被告，故原告
      縱未於該期間內僱請看護，而由親屬看護，仍得請求看護
      費用之損害。核以一般聘用看護行情，全日看護之費用為
      每日2,000 元，原告請求2 個月之看護費用計120,000元
      （計算式：2,000 元×60日＝120,000元），洵屬有據。
    ⑶交通費用部分：原告主張因本件傷勢往返醫院，共計支出
      交通費用5,115元，亦據提出統一發票及計程車乘車證明
      為證，且為被告不爭執，原告此部分請求，亦堪採信。
　  ⑷工作損失部分：
　    ①原告主張其於本件事故發生時，擔任楊鑫公司負責人，
        每月工資120,900元，其中開刀住院期間26日及出院後9
        月，因上開傷害無法工作，受有損失1,192,880元等語
        ，被告則以前詞置辯。經查，原告為楊鑫公司負責人，
        有公司變更登記表及在職證明為證，而原告於109年1月
        至12月之每月薪資所得為120,900元，亦有原告所提楊
        鑫公司為雇主之全民健康保險雇主投保金額總額表上所
        記載原告每月投保金額可憑，並參以卷附輔仁大學附設
        醫院診斷證明書上醫囑記載：「民國109年3月9日(骨科
        )門診就醫並住院，3月16日接受開放性復位內固定手術
        ，109年3月21日出院..;...無法工作約9個月...」及仁
        愛醫院診斷證明書上醫囑記載：「病患於109年2月23日
        急診入院皮膚牽引，109年2月25日自動出院...」，認
        原告主張因骨折傷勢不能工作之期間應係自109年2月23
        日至3月20日共26日，及出院後9個月，故原告因此所受
        薪資損失應為1,192,880元（計算式：120,900元*9=1,0
        88,100元、120,900元/30*26=104,780元，1,088,100元
        +104,780元=1,192,880元，元以下四捨五入）。
　    ②原告主張其因本件事故受傷無法處理事務，於109年5月
        將名下經營之欣匯公司出售，造成未來營利損失270萬
        元云云，雖提出欣匯公司106年度之股利憑單為證，然
        此僅能證明原告曾於106年自欣匯公司受領87,311元之
        股利，並無法證明其出售欣匯公司之原因及損失金額，
        亦無法證明與被告之本件侵權行為有何因果關係，原告
        此部分請求，難謂有據。
　    ③原告主張其為楊鑫公司負責人，受傷後無法處理公司事
        務，致公司營運損失估計損失160萬元云云，雖提出楊
        鑫公司106年度股利憑單為證，然此僅能證明原告曾於1
        06年自楊鑫公司受領1,333,540元之股利，並無法證明
        楊鑫公司於原告受傷後之營運狀況及損失金額，原告此
        部分請求，亦屬無據。
    ⑸精神慰撫金部分：按慰撫金之多寡，應斟酌雙方之身分、
      地位、資力與加害程度，及其他各種情形核定相當之數額
      ，該金額是否相當，自應依實際加害情形與被害人所受之
      痛苦及雙方之身分、地位、經濟狀況等關係決定之。爰審
      酌原告國中畢業，目前擔任公司負責人、股東、經理，月
      入約120,900元，被告為大學畢業，109年度所得及投資約
      1百多萬元，此經原告陳明在案，並有被告之個人戶籍資
      料及稅務電子閘門財產所得調件明細表附卷佐稽，復參以
      被告之加害情形、原告所受上開骨折傷勢及精神上所受痛
      苦等一切情狀，認為原告請求精神慰撫金280萬元，實屬
      過高，應酌減為100,000元為適當，逾此部分之請求，尚
      乏依據。
    ⑹未來就醫部分：原告主張其因傷復健之未來就醫費用135萬
      元云云，為被告所爭執，原告並未能確實舉證以實其 說
      ，原告此部分請求，難謂有據。
 　 ⑺未來工作能力減損部分，原告並未主張其此部分所受損害
      之金額，亦未提出任何證據佐證，原告此部分請求，自屬
      無據。
　  ⑻綜上，原告得請求被告賠償之損害，合計為1,614,491元（
      計算式：196,496元+120,000元+5,115元+1,192,880元+10
      0,000元=1,614,491元）。
（三）末按保險人依強制汽車責任保險法規定所為之保險給付，
      視為被保險人損害賠償金額之一部分，被保險人受賠償請
      求時，得扣除之，強制汽車責任保險法第32條定有明文。
      查原告因本件事故已領取強制汽車責任險之理賠121,768
      元，業據原告提出第一產物保險股份有限公司付款通知書
      為證，依法自應予扣除，故原告得請求被告賠償之1,614,
      491元，扣除原告已受領之保險給付121,768元，原告尚得
      對被告請求1,492,723元（計算式：1,614,491元-121,768
      元=1,492,723元）。
（四）從而，原告依侵權行為法律關係，請求被告給付1,492,72
      3，為有理由，應予准許；逾此部分之其餘請求，則無理
      由，應予駁回。
（五）本件原告勝訴部分係適用簡易程序所為被告敗訴之判決，
      應依職權宣告假執行。並依被告聲請宣告如預供如主文所
      示之擔保，得免為假執行。
四、本件係原告提起刑事附帶民事訴訟，經刑事庭裁定移送審理
    ，免納裁判費，本件訴訟中亦未生其他訴訟費用，故無庸諭
    知訴訟費用之負擔，併此敘明。　　　
中　　華　　民　　國　　111 　年　　4 　　月　　7 　　日
                  臺灣新北地方法院板橋簡易庭
                      法      官  葉靜芳
以上正本係照原本作成。
如不服本判決，應於送達後20日內，向本院提出上訴狀並表明上
訴理由，如於本判決宣示後送達前提起上訴者，應於判決送達後
20日內補提上訴理由書（須附繕本）。
中　　華　　民　　國　　111 　年　　4 　　月　　7 　　日
                      書記官　陳君偉